zh-TW: 連接器方向: 可調節式; 水平; 直角式; 直式; 垂直; 其他
cs: Orientace konektoru: Nastavitelný; Horizontální; Pravoúhlá; Rovný; Vertikální; Jiné
ru: Ориентация разъема: Регулируемый; Горизонтальный; Прямой угол; Прямой; Вертикальный; Другой
ja: コネクターの向き: 調整可能; ホリゾンタル; 直角; ストレート; バーティカル; その他
nb: Kontaktorientering: Regulerbar; Horisontal; Rett vinkel; Rett; Vertikal; Annet
pt-BR: Orientação do conector: Ajustável; Horizontal; Ângulo reto; Liso; Vertical; Outro
sl-SI: Orientacija priključka: Prilagodljiva; Vodoravna; Pravokotno; Ravni; Navpična; Drugo
ko: 커넥터 방향: 조절식; 수평; 직각; 일자형; 수직; 기타
lt-LT: Jungties orientacija: Reguliuojamas; Horizontalus; Stačiakampis; Tiesus; Vertikalus; Kita
hu: Csatlakozó orientációja: Állítható; Vízszintes; Derékszögű; Egyenes; Függőleges; Egyéb
it: Orientamento del connettore: Regolabile; Orizzontale; Ad angolo retto; Dritto; Verticale; Altro
ro-RO: Orientare conector: Ajustabil; Orizontală; Unghi drept; Dreaptă; Verticală; Altele
tr: Konnektör yönü: Ayarlanabilir; Yatay; Dik açılı; Düz; Dikey; Diğer
vi: Hướng đầu nối: Có thể điều chỉnh; Ngang; Góc vuông; Thẳng; Dọc; Khác
pl: Orientacja złącza: Regulowane; Pozioma; Kątowa; Prosty; Pionowa; Inne
sk-SK: Orientácia konektora: Nastaviteľný; Horizontálny; Pravouhlý; Rovný; Vertikálny; Iné
es: Orientación del conector: Ajustable; Horizontal; Ángulo recto; Liso; Vertical; Otros
pt-PT: Orientação do conector: Ajustável; Horizontal; Ângulo reto; Liso; Vertical; Outro
zh-CN: 连接器方向: 可调节; 水平; 直角; 直线型; 垂直; 其他
nl: Oriëntatie van connector: Verstelbaar; Horizontaal; Rechte hoek; Steil; Verticaal; Andere
th: ทิศทางขั้วต่อ: แบบปรับได้; แนวนอน; มุมฉาก; ผมตรง; แนวตั้ง; อื่นๆ
da: Stikorientering: Justerbar; Vandret; Retvinklet; Lige; Lodret; Andet
fr: Orientation du connecteur: Ajustables; Horizontal; Angle droit; Lisses; Vertical; Autre
sv: Kontaktorientering: Justerbar; Horisontell; Rätvinkel; Rakt; Vertikal; Övrigt
hr-HR: Orijentacija konektora: Podesivo; Horizontalna; Pod pravim kutom; Ravna; Vertikalna; Ostalo
de: Steckerausrichtung: Einstellbar; Horizontal; Rechtwinklig; Gerade; Vertikal; Sonstiges
fi: Liittimen suuntaus: Säädettävä; Vaakasuora; Suorakulma; Suora; Pystysuora; Muu
bg-BG: Ориентация на конектора: Регулируемо; Хоризонтална; Под прав ъгъл; Прав; Вертикална; Други
en: Connector orientation: Adjustable; Horizontal; Right-angle; Straight; Vertical; Other
el: Προσανατολισμός συνδετήρα: Ρυθμιζόμενο; Οριζόντιο; Ορθή γωνία; Ευθύ; Κάθετο; Άλλο